【裁判字號】    97,聲,70
【裁判日期】    970331
【裁判案由】    返還提存物
【裁判全文】
臺灣新竹地方法院民事裁定                97年度聲字第70號
聲  請  人  南港製衣有限公司
                      統一編號.
法定代理人  乙○○
相  對  人  蓓蒂實業有限公司
法定代理人  甲○○
上列當事人間發還擔保金事件，本院裁定如下：
    主  文
本院九十四年度存字第九九０號提存事件聲請人所提存之擔保金
新臺幣伍拾伍萬貳仟壹佰柒拾元，其中新臺幣參拾陸萬壹仟陸佰
肆拾伍元，准予返還。
聲請費用由相對人負擔。
    理  由
一、按訴訟終結後，供擔保人證明已定20日以上之期間，催告受
    擔保利益人行使權利而未行使者，法院應依供擔保人之聲請
    ，以裁定命返還其提存物，民事訴訟法第104條第1項第3款
    定有明文。此項規定，於其他依法令供訴訟上之擔保準用之
    ，同法第106條規定甚明。另所謂「訴訟終結」，應從廣義
    解釋，包括撤銷假扣押或假處分裁定及執行程序終結在內，
    最高法院88年度台抗字第682號裁判要旨可資參照。
二、本件聲請意旨略以：聲請人與相對人間給付貨款事件，聲請
    人前遵本院94年度裁全字第1384號民事裁定，為撤銷假扣押
    之執行，曾提供新臺幣（下同）552,170元為擔保金，並以
    本院94年度存字第990號提存事件提存在案。茲因兩造間之
    本案訴訟，業經臺灣桃園地方法院94年度訴字第1457號判決
    聲請人部分敗訴確定在案，且相對人已聲請就聲請人上開擔
    保金強制執行，並收取上開擔保金其中193,288元，是本件
    執行程序業已終結。而聲請人復於民國96年11月16日以台灣
    科大郵局第62號存證信函催告受擔保利益人即相對人於函到
    20日內行使權利，而相對人迄今均未行使權利，為此爰依法
    請求准予取回剩餘擔保金等語。並提出本院94年度存字第
    990號提存書、94年度裁全字第1384號民事裁定、臺灣桃園
    地方法院94年度訴第1457號判決暨其確定證明書、存證信函
    及收件回執（以上均影本）各1件為證。
三、查聲請人主張之事實，除據其提出前開證據外，並經本院依
    職權調閱本院94年度裁全字第1384號（含94年度執全字第
    705號）假扣押事件、94年度存字第990號（含96年度取字第
    307號領取提存物事件）提存事件、臺灣桃園地方法院94年
    度訴字第1457號（含94年度移調字第20號）給付貨款事件卷
    宗核閱無訛。次查本件本案訴訟既經判決確定在案，相對人
    並已聲請就聲請人上開擔保金其中193,288元強制執行並全
    數受償在案，則參諸前述，本件執行程序業已終結，符合廣
    義訴訟終結要件，而相對人於聲請人催告其行使權利而未行
    使，亦經本院依職權查明兩造間於本院、臺灣板橋地方法院
    及臺灣桃園地方法院並無民事訴訟、非訟或調解事件，有本
    院索引卡查詢表、臺灣板橋地方法院函及臺灣桃園地方法院
    函在卷可參。末查相對人前於96年3月7日依據本院民事執行
    處聖股96年1月29日新院雲96執聖字第213號函，收取上開擔
    保金其中193,288元，剩餘擔保金358,882元及利息2,763元
    ，共計361,645元，於96年3月16日再行辦理本案擔保提存等
    情，業經本院依職權調取94年度存字第990號提存事件、96
    年度取字第307號領取提存物事件查明無訛。是聲請人請求
    返還剩餘擔保金本金餘額358,882元及利息2,763元，共計
    361,645元，於法自無不合，應予准許。
四、依民事訴訟法第95條、第78條，裁定如主文。
中    華    民    國    97    年    3     月    31    日
                  民事第二庭    法  官  楊明箴
以上正本係照原本作成。
如對本裁定抗告須於裁定送達後10日內向本院提出抗告狀。
中    華    民    國    97    年    3     月    31    日
                                書記官  龔紀亞


司法院資訊處製作；財團法人民間司法改革基金會備份。
